# 虚心向大家请教如何才能够正确、客观地评估师的工作

提问人：嫂嫂自重 时间：2018-04-23 21:44:18
年审的项目因为涉及大额商誉减值，而商誉减值往往依赖于评估师的的工作，但是在年审中又该如何恰当地评估评估师的工作呢？
我不妨举一个例子，我刚刚做过的一个年审项目中，因为被收购标的业绩下滑幅度实在过大，所以需要计提商誉减值损失。 但是评估师的裁量空间又显得较大，使得该项估计范围较大 最终的评估结果显示可收回金额较小，不仅仅商誉减值完了，还有需要分配至其他资产组的损失，即意味着其他固定资产或者长期资产也有减值迹象，但是评估师用市场法对固定资产进行了评估，评估结果显示不存在减值，甚至有小幅增值。 面对矛盾的结果，会计师又该如何面对和应对？我思考了两个月却不得其解，在公允价值、商誉以及各类减值测试比较依赖评估师的情况下，会计师在其中扮演的角色以及该具备的哪些知识。 在年审过程中，我虽然觉得自己进步不小，但是在从事审计仅仅一年半的情况下，单就 17 年年报的审计来看，我还是觉得自己水平的缺乏以及对客户深深的愧疚

回答人：chenyiwei
一般事务所都有关联的评估机构，而且不少也具有证券业务资格，这时需充分利用内部专家工作进行复核，经内部评估专家复核无异议后，评估报告才可作为审计证据使用。 对于资产组减值，由于资产组整体很难获得市场价值，因此一般是采用收益法。通过收益法确定整体资产组的减值金额，不能收益法和市场法混用。评估师所说的“固定资产有小幅增值”有可能不是真正的市场法，很可能还是变相的成本法，建议注意识别。

提问人：嫂嫂自重 时间：2018-04-24 22:10:59
因为我在年审中有两家上市公司客户都有巨额的商誉减值，都出现了商誉超额减值的情况。意味着固定资产减值风险很大，合伙人在评估师的建议下也采用了资产基础法，得出固定资产增值的结论，但是我认为适用的评估基础不合理，减值测试非购买资产，不适用类似购买法的思维，只能体现资产的变现价值，而非重置的价值。 所以在得出收益法的估值较为合理的情况下，我当即认为评估报告不能用作得出审计结论的依据，但最终还是这么出了报告，甚至连总所质控负责人也是持合伙人的观点， 反驳了我的观点。 因为我觉得首先评估方法的使用不适当，即便适当，在出现超额减值情况下，也要对评估师的对固定资产作出的评估结果是否合理要得出结论。 因为以财务报告为目的的评估是不适用成本法，如果对于资产基础法的评估如果认为是成本加成法的话，那么显然不正确。
而获取公开市场的价值又有一定的难度，使得非闲置状态的资产组组合各自的可收回金额确定上存在很大的难度。

回答人：chenyiwei
你的理解基本合理。